臺灣臺北地方法院交通事件裁定　　　　　　　　　　九十三年度交聲字第二四號
　　原處分機關　臺北市交通事件裁決所
　　異　議　人
　　即受處分人　甲○○
右列異議人即受處分人因違反道路交通管理處罰條例案件，對於臺北市交通事件裁決
所民國（下同）九十三年二月十一日所為之處分（原處分案號：北市裁三字第裁二二
—ＡＣＵ二五五四七六號），聲明異議，本院裁定如左：
    主  文
異議駁回。
    理  由
一、本件異議意旨略以：執勤員警酒測前未向異議人表示酒測器已歸零即進行酒測；
    且異議人於吹氣完畢後，酒測器未能當場列印，亦未明示酒測值結果，待至派出
    所時，才取出酒測條要異議人簽名，對於異議人要求重新酒測及作平衡測試均未
    予回應，因對該所裁決不服，爰聲明異議云云。
二、按汽車駕駛人飲用酒類或其他類似物後其吐氣所含酒精濃度超過每公升０點二五
    毫克或血液中酒精濃度超過百分之０點０五以上者，不得駕車；汽車駕駛人，駕
    駛汽車經測試酒精濃度超過規定標準者，處新臺幣（下同）一萬五千元以上六萬
    元以下罰鍰，並當場移置保管其車輛及吊扣其駕駛執照一年；因而肇事致人受傷
    者，並吊扣其駕駛執照二年；致人重傷或死亡者，吊銷其駕駛執照，並不得再考
    領，道路交通安全規則第一百一十四條第一款、道路交通管理處罰條例第三十五
    條第一項第一款分別定有明文。
三、本院之判斷：
  (一)經查本件異議人於民國（下同）九十三年一月十五日下午五時五十八許，駕駛牌
    號七Ｂ—四五三號之自小客車，行經臺北市○○區○○路六三號前，與車號
    ＤＣ—八二七八號自小客車相撞而肇事，經臺北市政府警察局士林分局社子派出
    所執行交通勤務之員警魏耀祥攔檢，並對異議人以酒精濃度儀器實施酒測，發現
    其呼氣測試之酒精濃度達每公升０點九七毫克，始舉發異議人有「酒精濃度超過
    規定標準」之違規，掣北市警交大字第ＡＣＵ二五五四七六號舉發違反道路交通
    管理事件通知單，嗣經臺北市交通事件裁決所裁處異議人罰鍰四萬九千五百元併
    吊扣駕駛執照十二個月等情，有該所北市裁三字第裁二二—ＡＣＵ二五五四七六
    號裁決書乙份附卷可稽。
  (二)次查異議人於九十三年一月十五日社子派出所之道路交通事故調查筆錄中自承：
    「喝高梁酒，喝二杯，經測定為每公升０‧九七毫克，元月十四日喝的」等語，
    且據序號四九三二號／案號第二五號／一九九三年一月十五日／分析器○四一○
    九九號之酒精濃度測定值列印單上所載：「歸零０‧００ＭＧ／Ｌ、測定值０‧
    ９７ＭＧ／Ｌ、被測人拒簽」等情，是異議人空言辯稱員警未告知酒測器已歸零
    、未當場列印、亦未向伊表示酒測值之結果，無非係其卸責之詞，實無可採。故
    本件事證已臻明確，異議人之違規行為堪以認定。
  (三)綜上所述，異議人確有在前揭時地酒精濃度過量駕駛汽車之違規行為，從而原處
    分機關依前揭道路交通管理處罰條例第三十五條第一項第一款、違反道路交通管
    理事件統一裁罰基準表規定，裁處異議人罰鍰四萬九千五百元，並吊扣其駕駛執
    照一年，核無違誤，本件異議人之聲明異議，尚非有據，應予駁回。
四、應適用之法律：
    依道路交通案件處理辦法第十九條，裁定如主文。
中　　　華　　　民　　　國　　　九十三　　　年　　  五　  　月  　十七　日
                                    臺灣臺北地方法院交通法庭
                                        法　官　  邱　琦
右正本證明與原本無異。
如不服本裁定，應於送達後五日內，向本院提出抗告狀。
                                        書記官  　林素霜
中　　　華　　　民　　　國　　　九十三　　　年　　　五　　　月　　十七　日
